臺灣宜蘭地方法院小額民事判決
111年度宜小字第24號
原      告  馨琳揚企管顧問有限公司


法定代理人  唐明良  


訴訟代理人  余啟豪  

            黃致維  
被      告  林永榮（原名林丁興）


上列當事人間請求給付電信費事件，本院於民國111年2月17日言
詞辯論終結，判決如下：
    主  文
被告應給付原告新臺幣陸萬玖仟肆佰貳拾柒元，及自民國一百一
十年十二月十九日起至清償日止，按週年利率百分之五計算之利
息。
訴訟費用新臺幣壹仟元由被告負擔。
本判決第一項得假執行。
    理由要領
本件原告馨琳揚企管顧問有限公司主張被告林永榮（原名林丁興
）前向訴外人台灣大哥大股份有限公司（下稱台哥大公司）申辦
電信門號使用電信服務（電信門號：0000000000、0000000000）
，詎被告申請前開行動電話服務後使用，未依約繳納電信費用，
迄今尚欠新臺幣（下同）69,427元（其中包含電信費30,053元、
專案補償款39,374元）未清償。又台哥大公司於民國106年8月21
日已將本件債權讓與原告，爰依電信服務契約及債權讓與之法律
關係，提起本件訴訟等語。並聲明：如主文第1項所示。查原告
主張之事實，業據其提出與所述相符之續約同意書、債權讓與暨
強制執行（預告）通知函、中華郵政掛號郵件收件回執、債權讓
與證明書、電信費帳單、專案補償款繳款單等件影本為證。被告
經合法通知，未於言詞辯論期日到場爭執，復未提出書狀答辯供
本院斟酌，堪信原告主張之事實為真正。從而，原告依電信服務
契約及債權讓與之法律關係，請求被告給付如主文第1項所示，
為有理由，應予准許。
中　　華　　民　　國　　111 　年　　2 　　月　　25　　日
                  宜蘭簡易庭  法  官  張淑華
以上正本係照原本作成。
如不服本判決，應於送達後20日內，向本院提出上訴狀並表明上
訴理由，如於本判決宣示後送達前提起上訴者，應於判決送達後
20日內補提上訴理由書（須附繕本）。如委任律師提起上訴者，
應一併繳納上訴審裁判費。
中　　華　　民　　國　　111 　年　　2 　　月　　25　　日
                              書記官  謝佩欣
附錄：
一、民事訴訟法第436 條之18第1 項：
    判決書得僅記載主文，就當事人有爭執事項，於必要時得加
    記理由要領。
二、民事訴訟法第436 條之24第2 項：
    對於小額程序之第一審裁判上訴或抗告，非以其違背法令為
    理由，不得為之。
三、民事訴訟法第436 條之25：
    上訴狀內應記載上訴理由，表明下列各款事項：
    （一）原判決所違背之法令及其具體內容。
    （二）依訴訟資料可認為原判決有違背法令之具體事實。
四、民事訴訟法第471 條第1 項（依同法第436 條之32第2 項規
    定於小額事件之上訴程序準用之）：
    上訴狀內未表明上訴理由者，上訴人應於提起上訴後20日內
    ，提出理由書於原第二審法院；未提出者，毋庸命其補正，
    由原第二審法院以裁定駁回之。